臺灣桃園地方法院刑事判決
111年度侵訴字第96號
公  訴  人  臺灣桃園地方檢察署檢察官
被      告  陳百欽


選任辯護人  陳以蓓律師
            林邦棟律師
上列被告因妨害性自主罪案件，經檢察官提起公訴（109年度偵
字第28554號），本院判決如下：
    主  文
丙○○犯強制性交未遂罪，處有期徒刑貳年。
    事  實
一、丙○○為代號AE000-A109271號成年女子(真實姓名年籍詳卷，
    下稱A女)所任職○○輕金屬公司(公司名稱詳卷)之董事長，於
    民國109年6月2日12時許，丙○○因公司聚餐飲酒無駕駛能力
    ，遂由A女駕駛丙○○所有之自小客車載送丙○○回公司，詎料
    丙○○竟基於強制性交之犯意，於A女將丙○○載送至公司門口
    後，於同日15時許，要求與A女另尋他處聊天，並指示A女將
    車輛開進址設桃園市○○區○○○路0段000號「雲芝海汽車旅館
    」休息，進入該旅館102號房後，丙○○隨即將A女壓制在床上
    ，不顧A女反抗，違反A女意願，以手觸摸A女之胸部欲對A女
    為性交行為，然因A女反抗且公司員工乙○○、丁○○以電話要
    求丙○○返回公司，丙○○始未能得逞而未遂。
二、案經A女訴請桃園市政府警察局大園分局報告臺灣桃園地方
    檢察署檢察官偵查起訴。
    理  由
壹、程序部分：
一、供述證據：
㈠、A女於警詢之證述無證據能力：
　　按被告以外之人於審判外之言詞或書面陳述，除法律有規定
    者外，不得作為證據，刑事訴訟法第159條第1項定有明文。
    次按被告以外之人於檢察事務官、司法警察官或司法警察調
    查中所為之陳述，與審判中不符時，其先前之陳述具有較可
    信之特別情況，且為證明犯罪事實存否所必要者，得為證據
    ，刑事訴訟法第159條之2定有明文。被告丙○○之選任辯護人
    於準備程序時爭執證人A女於警詢時供述之證據能力（見本
    院審侵訴卷第97、121頁），而A女於警詢時之供述尚無具有
    較可信之特別情況，且因A女於偵查中及本院審理時均經以
    證人之身分具結證述在卷，則其於警詢時之供述即非為證明
    犯罪事實之存否所必要者，其警詢時之陳述，因係被告以外
    之人於審判外之陳述，並無刑事訴訟法所規定得為證據之情
    形，依同法第159條第1項規定，自不得作為認定被告本案犯
    罪事實之證據。
㈡、A女於偵訊時之證述有證據能力：
　　被告以外之人於偵查中向檢察官所為之陳述，除顯有不可信
    之情況者外，得為證據，刑事訴訟法第159條之1第2項定有
    明文。而現行法檢察官本有訊問被告、證人及鑑定人之權限
    ，其應踐行之程序又多有保障被告或被害人之規定，且證人
    、鑑定人於偵查中亦均須具結，就刑事訴訟而言，其司法屬
    性甚高；而檢察官於偵查程序取得之供述證據，其過程復尚
    能遵守法令之規定，是其訊問時之外部情況，積極上具有某
    程度之可信性，除消極上顯有不可信之情況者外，均得為證
    據。故主張其為不可信積極存在之一方，自應就此欠缺可信
    性外部保障之情形負舉證責任（最高法院98年度台上字第29
    04號判決意旨參照）。準此，被告以外之人前於偵查中，經
    具結後所為證述，除反對該項供述具有證據能力之一方，已
    釋明「顯有不可信之情況」之理由外，皆得為證據。證人A
    女於偵訊中經檢察官告以具結義務及偽證之處罰，其朗讀結
    文並簽名具結後，為本案作證，則該證述已經具結擔保其真
    實性，且其於偵訊時，並無證據顯示受有強暴、脅迫、詐欺
    、利誘等外力干擾，或有心理狀況被影響致妨礙其自由陳述
    等顯不可信之情況。被告及其辯護人於本院準備程序中主張
    證人A女於偵訊中所述無證據能力，然除稱為告訴人之指述
    外，未說明有何內容顯不可信之理由（見本院審侵訴卷第97
    、121頁），且證人A女於本院審理中，亦以證人身分接受交
    互詰問，給予被告及其辯護人對質詰問之機會，而完足證據
    調查之程序。是依上開說明，證人A女於偵訊中具結後所為
    之陳述，自得作為認定被告所涉犯罪事實之依據。
㈢、本判決所引用之其餘供述證據，經本院於審判期日依法踐行
    調查證據程序，檢察官、被告、辯護人於言詞辯論終結前，
    亦均未聲明異議，本院審酌結果，認上開證據資料製作時之
    情況，尚無違法不當及證明力明顯過低之瑕疵，亦認為以之
    作為證據，應屬適當，依上開規定，應認有證據能力。　　
二、非供述證據：
㈠、A女之離職申請書影本及其翻拍照片有證據能力
１、按除前三條之情形外，下列文書亦得為證據：一、除顯有不
    可信之情況外，公務員職務上製作之紀錄文書、證明文書；
    二、除顯有不可信之情況外，從事業務之人於業務上或通常
    業務過程所須製作之紀錄文書、證明文書；三、除前2款之
    情形外，其他於可信之特別情況下所製作之文書，刑事訴訟
    法第159條之4定有明文。復按供述者於事件甫發生當時或前
    後，非預期供訴訟使用，基於備忘之目的針對該事件所為之
    紀錄，依上開刑事訴訟法第159條之4第3款規定，該事件備
    忘錄文書因具特信性，正確性極高且欠缺虛偽記載動機，亦
    有證據能力。
２、前揭A女之離職申請書影本及翻拍照片(見他字卷第15頁、偵
    字卷第77頁)，係A女於本案甫發生後，以公司員工身分，針
    對其表達不欲繼續任職被告經營之公司於業務上所製作之文
    書，究其內容，與業務上之紀錄文書性質相似，形式上亦未
    有何虛偽、造假之情，又A女就製作上開離職申請書之過程
    ，業經本院以證人身分傳喚到庭具結、交互詰問證述明確(
    詳後述)，足認上開離職申請書影本及翻拍照片應具特別可
    信性，核屬可信之特別情況下所製作之文書，依刑事訴訟法
    第159條之4第3款規定，有證據能力。是被告之辯護人主張
    ：離職申請書影本及翻拍照片非屬刑事訴訟法第159條之4所
    列之文書，不得作為證據能力云云（見本院審侵訴卷第97、
    123頁、本院侵訴卷第187頁），自非可採。
㈡、至於本判決所引用之其餘非供述證據部分，與本案均有關連
    性，亦無證據證明係實施刑事訴訟程序之公務員以不法方式
    所取得，依刑事訴訟法第158條之4之反面解釋，當有證據能
    力，復於本院審理時，提示並告以要旨，使檢察官、被告及
    辯護人充分表示意見，自得為證據使用。
貳、實體部分：
一、訊據被告固坦承於上開時間、地點，於公司聚餐後，由A女
    駕車載送被告先返回公司門口，再要求A女載送其至他處而
    由A女駕車進入上開汽車旅館，然矢口否認有強制性交或猥
    褻之犯行，辯稱：A女確實駕車載伊返回公司，當時伊與A女
    一直在車上聊天，伊沒有要求A女把車開到汽車旅館，伊等
    說去喝咖啡，但沒有找到咖啡廳，伊看到前面有汽車旅館的
    招牌，伊問A女去汽車旅館好不好，A女說太快了，伊說也不
    一定要做什麼事、可以上廁所、唱歌、喝咖啡，伊並沒有將
    A女壓在床上，也沒有摸A女胸部，伊上完廁所問A女做伊女
    朋友考慮得如何，A女回答說有無限可能，之後伊就坐到床
    沿跟A女並排坐一起，伊問A女可以親一下嗎，A女說不行不
    能太急，伊跟A女說那可以抱一下嗎，A女也說不行，伊就沒
    有抱也沒有親她，汽車旅館的錢是伊出的，伊絕對沒有要性
    侵害A女的想法，伊是有想要跟她交往云云（見本院審侵訴
    卷第96頁、本院侵訴卷第191-194頁）。經查：
㈠、被告與A女於上開時間、地點，於公司聚餐後，由A女駕車載
    送被告先返回公司門口，再由A女駕車進入雲芝海汽車旅館
    ，被告與A女進入該旅館102號房等事實，業據證人A女、乙○○、丁○○於偵查、本院審理時證述明確(見他字卷第65-70頁
    、偵字卷第123-125、153-154頁、本院侵訴卷第58-122頁)
    ，並有A女手繪案發現場位置圖在卷可佐(見偵字卷第79頁)
    ，且為被告所不爭執，此部分事實，首堪認定。
㈡、關於本案發生經過，證人A女於偵查中具結證稱：被告是伊老
    闆，案發當天伊有上班，上午南華大學有到公司參訪，中午
    伊接到通知要跟參訪人員及被告、乙○○、游豐儒、呂巧媖等
    人吃飯聚餐，被告是由乙○○載去的，乙○○是被告的司機、職
    稱是董事長特助，伊等在公司附近的敏香園吃飯，伊、游豐
    儒、呂巧媖搭一台公務車去，吃到14時許，因南華大學賓客
    餐會中喝酒，被告叫乙○○載賓客回去，被告自己也有喝酒，
    所以需要有人開被告的賓利車載他，但游豐儒、呂巧媖說不
    會開賓利，伊就說那伊開被告的車載被告回公司，游豐儒開
    公務車載呂巧媖，回去車程大約5至7分鐘，到了公司伊把車
    停好，被告在車上一直跟伊講公務上的事沒下車，講了超過
    5分鐘，被告就說「不要在這邊講，我們去找個地方坐著聊
    」，這是伊第一次跟被告單獨在車上，伊跟被告說可以回辦
    公室談，但被告說他想講心裡話、抱怨公司的事，叫伊去外
    面談，因為他是老闆，所以伊答應他，伊比較熟悉高鐵站的
    星巴克，伊載他到星巴克但被告又不下車，叫伊往前開、指
    示伊如何走，但沒有告訴伊要去哪裡，途中伊有反應公司很
    多事伊要回去處理，但被告說他是董事長他說了算、又說今
    天好好放鬆要去唱歌，之後被告就指引伊開進入「雲芝海汽
    車旅館」，伊說「我不要、不可以」，被告說他只是想講話
    聊天，伊還是不肯，被告就跟伊搶方向盤，伊嚇到擔心發生
    車禍，說不要搶了伊開，被告才鬆手讓伊開進去汽車旅館，
    伊本來想進入就迴轉出來，但被告發現伊沒停車又跟伊搶方
    向盤並按熄火鍵，並且說他只是要一個講話的地方、不會對
    伊怎樣，伊只好配合被告讓他去付費，伊大約15時15分許一
    到汽車旅館停車車庫就以LINE傳送位置給乙○○，乙○○問伊怎
    麼了，伊就傳「快來救我」，也有傳訊息給丁○○，伊下車就
    想打開車庫離開，但被告衝過來把車庫的門關起來並說他只
    是要講講話、要伊不要擔心，伊只好跟著他進房間，被告進
    房間就先去廁所，當時乙○○打電話給被告，但被告沒接，伊
    就回乙○○訊息「廁所」，被告從廁所出來後就坐在床上並要
    伊坐他旁邊，伊說「這樣不適合」就在靠近入口的椅子上坐
    著，被告一直講一些他感情的事，然後突然從床上站起來往
    伊身上靠，伊閃躲過程中遭被告壓制在床上，被告把伊推倒
    在床上後，就用他的身體壓在伊身上，伊一直用手掐被告脖
    子、用腳擠他身體來阻止被告，伊還有跟被告說不要再侵犯
    伊、不然伊隔天就會離職，但被告沒有停止，伊還繼續抵抗
    他，後來不知道是誰打電話給被告，被告有停止動作去接電
    話，掛完電話被告又跟伊講了些話，並趁伊不注意再將伊壓
    制在床上，伊一樣奮力抵抗，被告壓制伊的過程中，丁○○打
    電話給伊，伊去接電話時，被告用他的手摸伊胸部，伊趕快
    把他推開，結束通話後，伊一直跟被告講「我要回去，你不
    可以這樣子」，被告又壓制伊在床上，因伊一直頑強抵抗，
    被告說「我讓你起來，但你要給我親一下」，伊一樣說伊沒
    辦法接受這樣的事情，被告問伊能否接受他，伊回答說伊與
    他之間只有公事、請不要這樣對伊，但被告一直要抱伊，伊
    還是抵抗，過程中被告有抱到伊的肩膀，被告說「親一下也
    不肯，抱一下也不肯」，伊回答說這是伊原則、伊沒有辦法
    ，最後被告才說要離開，伊開車載被告去高鐵站，因為被告
    要搭計程車離開，伊到高鐵站後哭著跟乙○○講，乙○○回說這
    樣伊會不會升為協理、因為被告女友在公司也是協理，大約
    17時15分許伊回到公司後，約18時許同事都下班時，伊有單
    獨跟丁○○說，伊也跟丁○○說伊無法接受這樣的事情、伊會離
    職，丁○○叫伊調整情緒再想想是否要離開公司，並且說未來
    她不會讓伊有機會單獨跟被告相處，丁○○是被告的女兒，伊
    跟丁○○說伊才大她兩歲，被告怎麼能這樣，丁○○說她爸爸即
    被告還交往過比她年紀小的女生等語（見他字卷第65-70頁
    ）；於本院審理時證稱：伊案發時在○○輕金屬公司擔任法務
    稽核，大約任職8個月左右，被告和丁○○都是伊直屬上司，
    被告是公司董事長，丁○○是副總，案發當天是上班日，伊穿
    公司制服跟長褲，中午有跟科技大學的聚餐，伊與同事游豐
    儒、呂巧媖一同搭公務車前往，去程是游豐儒開公務車，被
    告是由他的司機乙○○載他去的，聚餐結束後，被告指示乙○○
    載一位賓客回去，然後叫伊等看誰開車載他，因游豐儒、呂
    巧媖都說不會開被告的車，伊有開過類似的車，且餐廳到公
    司不遠，伊也沒有喝酒，就說伊開車載被告回公司，車開進
    公司伊要下車時，被告就說還不要下車、他想要說一下話，
    伊跟他說伊還有很多事情要處理，被告說不會很久、不要在
    這邊說、去外面說，又說找個咖啡廳坐一下讓他說說話吐苦
    水，伊就說伊只知道高鐵附近的星巴克，被告說好，伊開車
    到星巴克之後，被告又說不要來這邊、換別的的方，就指示
    伊往前開，伊很無奈，但因為被告對伊來說是長官伊只能往
    前開，被告告訴伊直走、轉彎什麼的，直到到汽車旅館門口
    時，伊想要迴轉，被告就跟伊搶方向盤，過程中伊不想激怒
    被告，伊一直說伊很多公事要處理，但被告不斷說公司裡他
    最大、他說了算、今天就放假一天好好休息，因要轉進去汽
    車旅館時被告跟伊搶方向盤，伊擔心車子擦撞被告會怪在伊
    身上，他的車是賓利，伊賠不起，伊就說不要動伊會開，伊
    想進去汽車旅館伊再迴轉出來，但進去後被告的手直接去動
    排檔鎖，這讓伊更害怕，伊過櫃檯時，被告又跟伊搶方向盤
    、叫伊退後退後，說他只是要聊天不要害怕、就讓他說說話
    ，他一直這樣講，伊只能叫他不要再搶方向盤了伊會後退，
    車開進去後被告把車庫鐵捲門關下來，伊趕快傳LINE訊息給
    乙○○叫他來救伊、並把地標傳給乙○○，伊看被告要上樓時，
    想趕快把鐵卷門按上來，但被告發現又衝下來把鐵捲門關下
    來，然後說他只是想講講話、不會對伊做什麼，進入房間後
    被告先去廁所，伊趕快看LINE，乙○○說被告沒有接電話，伊
    回他說被告在廁所，叫他打電話或跟丁○○講，被告上完廁所
    後坐在床上，伊就保持距離坐在椅子上，然後被告愈講話愈
    靠近伊，他太靠近了伊就從椅子上跳起來，被告趁伊跳起來
    時把伊撲倒、撲在床上，然後伊就用雙手跟膝蓋頂住他，讓
    他不要壓在伊身上，期間他講什麼伊沒有很特別在聽，伊只
    是一直跟被告說不可以這樣、請你不要這樣對伊，期間丁○○
    也有打電話來，被告也有接，但被告叫伊不要讓丁○○知道他
    跟伊在一起，丁○○也有打給伊，她說有公事叫伊趕快回去處
    理，被告就趁伊接電話時摸伊胸部，伊迅速把他的手弄開，
    伊一直用手跟膝蓋頂被告胸口和脖子，被告還說「妳知道妳
    這個動作讓我想摸哪裡都可以嗎」，伊就說「你再這樣我回
    去一定提離職」、「你等下受傷不要怪我」，伊一直用全身
    力量抵擋他，被告一直想要往下侵犯，伊當下是不讓被告碰
    觸到女生重要的三點部位，被告有碰觸到伊身體其他部位，
    伊就是一直閃躲、把他撥開，伊覺得被告是要做常人不能接
    受的事即性行為，可能也因為伊抵抗時間很久了，被告才講
    說算了，坐起來後被告還說可以讓他親一下嗎、親一下就回
    公司，伊也拒絕，後來伊開車被告叫伊載他去高鐵站，他從
    高鐵那邊回去，期間乙○○還有傳訊息說他樓下了，伊有跟乙○○說伊等要下去了，但伊怕激怒被告，就叫乙○○先不要進來
    ，後來伊看到乙○○時已經情緒崩潰、一直在落淚，回到公司
    直到同仁下班後丁○○才到辦公室跟伊說話，伊當時有稍微整
    理好情緒，但伊一直跟丁○○說怎麼能認同被告這樣子，丁○○
    叫伊不要想太多、可能隔天被告就忘記這件事了、以後不會
    讓被告跟伊單獨相處，伊有表示發生這種事情伊想要離開公
    司，伊沒有特別詳細跟丁○○講發生過程，伊隔兩天即109年6
    月4日就提離職了等語(本院侵訴卷第58-82頁)。觀諸證人A
    女上開證述內容，就其於上開時、地因何原由駕車搭載被告
    、遭被告搶奪方向盤而無奈駛入上開汽車旅館、如何遭被告
    壓制在該旅館房內床上、A女如何拒絕及抵抗並對外求助、
    被告確有觸碰其胸部、後因A女奮力抵抗而未遂等經過之重
    要情節，於偵查中及審理時前後證述均屬一致，並無重大矛
    盾、明顯瑕疵之處，足堪採信。
㈢、又參證人乙○○於偵查、本院審理時證稱：伊當時任職○○輕金
    屬公司，職稱是董事長特助，平日工作為規劃被告行程、駕
    車、文書處理等，伊自106年9月1日任職到110年3月31日，1
    09年6月2日案發當天有參訪團來公司，伊跟他們一起去餐敘
    ，當天是伊載被告去餐廳的，用餐時有位外賓本來是自行開
    車前往，但他用餐有喝酒，在喝酒前該外賓就問董事長即被
    告能不能安排人載他回去，被告就請伊開該外賓的車送他回
    去，用餐完伊是最早離開的，伊送該外賓回他的公司，然後
    坐計程車回伊公司，伊回到公司後看到被告不在，伊就問副
    總即被告女兒丁○○，丁○○說她也不知道被告在哪裡，叫伊聯
    繫打電話給被告，被告沒有接聽，伊就收到A女的LINE訊息
    ，A女一開始傳了地址給伊，沒有特別講什麼，然後伊有打
    電話給A女，伊印象中A女有接通電話，她說「我在這個位置
    」，還有講一些伊聽不懂的話，就是「好，我會處理，恩恩
    ，我知道，好，我會處理」這樣子答非所問，伊當時不知道
    發生何事，也沒多想為什麼A女一直答非所問，後來A女還有
    傳「102」，通話中好像有說「欸，我還在汽車旅館」，這
    樣伊才確定一開始那個地址是汽車旅館，伊記得有找了丁○○
    兩次，收到A女訊息後伊又再找了丁○○，伊直接把A女的LINE
    訊息給丁○○看，問她這樣子伊要怎麼處理，丁○○叫伊直接去
    A女訊息中的位置，然後伊與丁○○都一直打電話給被告和A女
    ，後來A女傳給伊一個高鐵的地址，伊在高鐵有見到A女，只
    有她一個人，伊問她發生什麼事、還好嗎，A女說還好，伊
    並沒有問她傳「救我」訊息是什麼意思，就沒有多想所以沒
    有細問，然後伊就打電話給被告跟丁○○，因為要確認被告下
    一個行程等語（見偵卷第123-125頁、本院侵訴卷第84-106
    頁）；證人丁○○於偵查、本院審理時證稱：被告是伊父親，
    伊在○○輕金屬公司擔任副總，自95年11月入職至現在，案發
    當天聚餐伊沒有去，伊在公司，當天聚餐後應該是特助乙○○
    來跟伊說董事長即被告還沒回到公司，另外有客戶要找A女
    ，伊就請同事打電話給A女，她沒有接電話，伊請公司同事
    用公司電話、手機電話打給A女，她都沒有接，伊有問游豐
    儒和呂巧媖，他們很錯愕、說因為他們不敢開昂貴的賓利，
    所以由A女開車載被告，但他們也不知道為什麼被告與A女還
    沒回公司，他們其中一人說印象中有看到賓利車開回到公司
    門後，可是沒人下車又開車出去了，所以伊才知道A女是跟
    被告在外面，後來A女才傳訊息告知是被告不讓她回訊息，A
    女有傳訊息說她在找機會脫身，因為乙○○轉述說被告餐會後
    找A女去唱歌、A女不想去，應該是A女跟乙○○說的，伊印象
    中A女跟伊的通話內容是伊很著急問她跟被告在哪裡、有客
    戶找她請她先回來、報他們現在所在地址、伊會請乙○○去把
    被告接回來之類的，通電話時伊沒有聽到其他聲音，這個時
    間伊也有打電話給被告，被告都沒有接，這是第一次被告私
    底下跟員工在上班時間出去，一直到乙○○出發去A女告訴他
    的地址，乙○○打電話回來跟伊說那個地方感覺像是汽車旅館
    、不是唱歌的地方，A女大約接近下班時回到公司，伊下班
    經過A女辦公室時進去跟她聊一下發生什麼事，A女說被告想
    找她聊心事，他們先去了星巴克，後來覺得人太多不適合，
    被告就跟她報路她一直開，伊問她怎麼會開進去汽車旅館、
    難道沒想過進去會發生什麼事嗎，A女才告知被告想要親她
    、她有把被告擋開，講到這邊A女拿衛生紙擦眼淚、說她真
    的不想這樣、她真的很喜歡這份工作，然後她就問伊不覺得
    她才大伊幾歲當被告女友很奇怪嗎，伊說被告是伊爸、感情
    是私人的事、伊不會干涉，如果你們確定要交往的話可能工
    作職務要調整，當時A女算是伊的部屬，大概是案發後隔天
    或再隔天A女就傳訊息說要離職，伊把離職單寄給A女，但她
    隔了很久才把離職申請書寄回來等語（見偵卷第153-154頁
    、本院侵訴卷第107-122頁）；佐以卷內A女與乙○○、丁○○之
    通訊軟體LINE對話紀錄截圖，可見A女於案發當天15時15分
    許即以通訊軟體LINE傳送「桃園市大園區100」之位置資訊
    及「快來救我」、「102」、「叫陳副總」、「快救我」、
    「廁所」、「快找人把董事長叫回去」等文字予證人乙○○，
    同日16時7分許以通訊軟體LINE傳送「董事長不讓我回你們
    」、「現在我還在找機會脫身」等文字予證人丁○○，且於案
    發後隔2日即109年6月4日傳送「副總：發生事情至今，我完
    全無法理解與面對，我也沒有辦法像我外表那樣的堅強，腦
    子裡一直浮現我奮力抵抗的時候、心裡一直覺得為什麼要這
    樣對我、為什麼是我，我撐不下去了，今天我把你要的交接
    事項做好了，資料也備齊了，就讓我到此為止。我真的不敢
    想像還要讓我再進公司，我會做出什麼事情，如果你同意，
    離職手續讓游副找我簽名處理，離職證明退保資料也麻煩直
    接提供；當然如果你覺得還是要我依照公司規定辦理離職手
    續，我也只好依規定辦理。」等文字予證人丁○○(見他字卷
    第17-25、37-39、53頁)，以及卷附A女之離職申請書影本(
    見他字卷第15頁)，均與證人A女、乙○○、丁○○上揭證述大致
    相符。是由A女上開證述內容之一致性，以及LINE對話紀錄
    截圖、被告前開部分供述、證人乙○○、丁○○之證述，均得作
    為證人A女前開證述之補強證據，堪認證人A女所述符實，被
    告有上開強制性交未遂行為之犯行，至臻灼然。
㈣、公訴意旨雖認被告係基於強制猥褻之犯意，辯護人固為被告
    利益辯稱被告並無強制行為，被告僅係要去汽車旅館上廁所
    ，A女若不想進去汽車旅館大可迴轉甚至跟被告發生衝突，
    且A女尚能與證人乙○○打電話、傳訊息，且目前社會常態是
    汽車旅館可作為慶生、唱歌或商務用途，不代表進入汽車旅
    館就是要發生性行為，且被告並未解開或破壞A女衣物或企
    圖撫摸A女下身之行為，被告並無想與A女發生性行為之意思
    ，縱使有遭被告摸到胸部，僅係A女與他人通話時突然瞬間
    遭被告觸摸，並無其意願遭壓制之強制行為云云。然查：
１、按刑罰制裁妨害性自主行為，係為保障他人關於性意思形成
    與決定之自由，故刑法妨害性自主罪章之強制性交或強制猥
    褻罪，係為保護性自主權法益而設，相關之性行為必須絕對
    「尊重他方之意願」，除出於所列舉強暴、脅迫、恐嚇、催
    眠術之手段外，尚包含其他方式，祇要違背他人之意願，罪
    即成立。而所稱「違反其意願之方法」並不以使被害人達於
    不能抗拒之程度為必要，祇須所施用之方法違反被害人之意
    願，足以壓抑被害人之性自主決定權者，即足當之。行為人
    縱未施強暴、脅迫、恐嚇、催眠術，但只要行為人製造一個
    使被害人處於無助而難以反抗、不敢反抗或難以逃脫之狀態
    ，達於妨害被害人之意思自由者，即屬之。至於被害人於遭
    受侵害時曾否喊叫或呼救、有無肢體掙扎或抗拒動作均非所
    問（最高法院107年度台上字第530號判決意旨參照）。又按
    「稱性交者，謂非基於正當目的所為之下列性侵入行為：一
    、以性器進入他人之性器、肛門或口腔，或使之接合之行為
    。二、以性器以外之其他身體部位或器物進入他人之性器、
    肛門，或使之接合之行為。」，刑法第10條第5項定有明文
    。是行為人有意以其性器以外之其他身體部位（手指）進入
    他人之性器，即屬刑法所定之性交行為。復按刑法所規定強
    制性交未遂與強制猥褻之區別，應視行為人有無性交之犯意
    為斷。而刑法所處罰之違反意願（強制）猥褻罪，係指性交
    以外，基於滿足性慾之主觀犯意，以違反被害人意願之方法
    ，足以興奮或滿足性慾之一切色情行為而言，若行為人意在
    性交，而已著手實行，縱未達目的，仍應論以強制性交未遂
    罪，不得論以強制猥褻罪（最高法院106年度台上字第742號
    刑事判決意旨參照）。　
２、查被告為49年次，A女則為67年次，被告年長A女18歲，於案
    發時又為A女任職公司之董事長，為A女之直屬上司，於公司
    與外賓聚餐完，由A女駕駛被告所有之昂貴車輛，已足以對A
    女形成相當程度之精神上壓迫，被告又於途中指引A女駕車
    駛入上開汽車旅館，屢以強搶方向盤之手段控制A女駕駛車
    輛之方向，並於上開汽車旅館房間內床上，面對面由上強行
    壓制A女、觸碰A女之胸部，經A女抵抗，始未發生性交之行
    為，期間依上開LINE對話紀錄至少長達52分鐘(15時15分許
    至16時7分許)，業經本院認定如前。是被告將A女控制於該
    汽車旅館房內床上，以其體型、氣力之優勢壓制A女，出手
    觸摸A女胸部，實已足以顯現被告內心有渴望以手部進入A女
    之生殖器或與之接合之性交心態，且已著手並朝性交之目的
    進行無訛；又被告佯稱去汽車旅館是要唱歌、要上廁所云云
    ，核與社會常情不符，且案發時仍為平日上班時間，被告又
    未告知其他員工其與A女外出，且被告若僅係欲上廁所，A女
    於聚餐後已將被告載至○○輕金屬公司門口，又依被告要求駕
    車至星巴克咖啡廳，然被告均無下車之意思或行為，是被告
    上開言語及行為均已反應出其有對A女為強制性交之心態。
    倘被告僅有強制猥褻或性騷擾之犯意，何需要求A女至汽車
    旅館、何需於汽車旅館房間床上壓制A女，被告所為顯係意
    在強制性交犯行無誤，可見被告僅係因A女奮力抵抗、證人
    乙○○、丁○○多次致電，始未能得逞而未遂。是被告及其辯護
    人空言辯稱被告並無強制性交之犯意云云，並無可採。　
㈤、綜上所述，本件事證已臻明確，被告前揭強制性交未遂犯行
    ，堪值認定。
二、論罪科刑：
㈠、核被告所為，係犯刑法第221條第2項、第1項之強制性交未遂
    罪。被告以手撫摸A女胸部之猥褻行為，係性交之階段行為
    ，應為性交行為所吸收，不另論罪。公訴意旨認被告就上開
    所為係犯強制猥褻罪，容有未洽，惟此部分與起訴部分社會
    事實同一，且經本院當庭告知被告此部分罪名，供被告、辯
    護人防禦，爰依法變更起訴法條。
㈡、被告已著手於強制性交犯行之實行，因外力阻擾，未達既遂
    程度，為未遂犯，應依刑法第25條第2項之規定，按既遂犯
    之刑減輕之。
㈢、爰以行為人之責任為基礎，審酌被告為求自己性慾之滿足，
    利用A女為其員工，於上班時間要求A女駕車載其至汽車旅館
    ，欲對A女為性交行為，雖未得逞，然其否認犯行，惡性重
    大，兼衡被告於本院審理時自陳碩士畢業之教育程度、案發
    時為公司負責人、未婚、家中無人需其扶養（本院侵訴卷第
    197頁）等一切情狀，量處如主文所示之刑，以示警懲。  
據上論斷，應依刑事訴訟法第299條第1項前段、第300條，判決
如主文。
本案經檢察官朱啟仁、甲○○提起公訴，檢察官雷金書到庭執行職
務。　　
中　　華　　民　　國　　111 　年　　10　　月　　25　　日
                  刑事第十六庭  審判長法　官  游紅桃
　　　　　 　                         法  官  黃筱晴
　　　　　　                          法  官  鄧瑋琪
以上正本證明與原本無異。
如不服本判決應於收受判決後20日內向本院提出上訴書狀，並應
敘述具體理由。其未敘述上訴理由者，應於上訴期間屆滿後20日
內向本院補提理由書(均須按他造當事人之人數附繕本)「切勿逕
送上級法院」。
                                      書記官  陳崇容　
中　　華　　民　　國　　111 　年　　10　　月　　26　　日